臺灣臺南地方法院民事判決
110年度訴字第1115號

原      告  0000-000000（住址詳卷）
訴訟代理人  蕭敦仁律師
被      告  梁鈞翔  



上列被告因妨害性自主案件，原告提起刑事附帶民事訴訟請求侵
權行為損害賠償，經本院刑事庭以109年度附民字第24號刑事附
帶民事訴訟裁定移送前來，本院於民國110年9月9日言詞辯論終
結，判決如下：
    主    　文
一、被告應給付原告新臺幣500,000元，及自民國109年11月20日
    起至清償日止，按週年利率5％計算之利息。
二、原告其餘之訴駁回。
三、訴訟費用由被告負擔12分之5，由原告負擔12分之7。
四、本判決原告以新臺幣166,667元為被告供擔保後，得假執行
    。
五、原告其餘假執行之聲請駁回。 
    事實及理由
一、行政機關、司法機關及軍法機關所製作必須公示之文書，不
    得揭露被害人之姓名、出生年月日、住居所及其他足資識別
    被害人身分之資訊，性侵害犯罪防治法第12條第2項定有明
    文；又裁判及其他必須公示之文書，不得揭露足以識別被害
    人身分之資訊。如確有記載之必要，得僅記載其姓氏、性別
    或以使用代號之方式行之。法院依前項規定使用代號者，並
    應作成該代號與被害人姓名對照表附卷，法院辦理性侵害犯
    罪案件應行注意事項第3點定有明文。本件原告以其遭被告
    強制猥褻，請求被告賠償損害，為保護其權益，本判決依據
    上開規定就原告之姓名、住居所及其他足資識別其身分之資
    訊不予揭露，並將原告之姓名以首揭當事人欄所示之代號（
    與刑事案件之代號相同）標記保密之。
二、被告經合法通知，未於言詞辯論期日到場，核無民事訴訟法
    第386條所列各款情形，爰依原告之聲請，由其一造辯論而
    為判決。
三、原告起訴主張：
㈠、被告為原告（代號0000甲000000）及其男友之朋友，原告會
    到被告家作客，自民國107年4、5月起，因原告經濟困難，
    故經常借住被告家中過夜，原告並曾向被告之配偶借錢，被
    告並曾引介原告工作。被告擔任候清宮之的宮主，原告為該
    宮信徒，被告經常在進行法事時要求原告到場擔任助手協助
    。於107年8月23日上午9時20分前後，被告利用下雨天躲雨
    ，特意利用機會至其提供原告工作之臺南市○○區○○路0段00
    號成衣店躲雨，當時原告正在上班打掃。被告先在店門口以
    輕薄言語說原告為何穿睡衣上班，會使其想摸她，並出手摸
    原告的屁股，原告因居於受資助的恩惠及信仰上從屬的關係
    ，不便激烈反彈。被告見原告無激烈反應，又隨原告至店內
    櫃臺前，趁原告拖地時，自後用左手攬其腰為騷擾的動作，
    再度為原告躲開。原告為支使被告離開，遂至成衣店內的浴
    廁間拿輕便雨衣要給被告，希望被告趕快離去，為被告所拒
    絕。原告隨後進入浴廁間洗滌拖把等物，被告尾隨進去，先
    立於門邊，再度以原告穿睡衣工作，以及她在被告家中與其
    男友性行為令其心動，想與之發生關係要不要錢等言語挑逗
    原告，原告仍以玩笑待之，叫他不要鬧，並手指監視器鏡頭
    表示有監視錄影警示之。詎被告不為所動，利用原告背對他
    洗滌物品的時候，突然走近原告身後，違反原告的意願，自
    後環抱其身體，並上下其手撫摸原告的胸部及下體，原告驚
    懼之餘，但又念及其資助恩惠與信仰上尊崇的地位，一時不
    知如何回應，僅輕微抵抗、轉身掙脫，但仍為被告抱住，繼
    續擁抱摸胸的猥褻行為，如此再三，持續約1分多鐘後，原
    告才掙開被告，先行離開浴廁間，被告則尾隨離開。原告進
    入櫃臺後，被告也在櫃臺前與之糾纏，原告擔心撕破臉而敷
    衍對應。3、4分鐘後原告要離開櫃臺時，被告再度趁勢拉住
    原告的手進入浴廁間，違反其意願緊抱原告上下撫摸，並撩
    起原告的裙子伸手進入原告衣內直接撫摸原告身體胸部、下
    體等私密處，並強行親吻原告。原告無法掙開，只能趁隙提
    醒被告自己有太太，並手指監視鏡頭要求被告停止。被告回
    頭確定有監視鏡頭後，並未停手，反而將原告拉入浴廁間監
    視鏡頭照不到的角落，對原告擁抱、親吻、撫摸胸部下體等
    猥褻動作，並從裙子伸手進去猥褻進而以手指侵入原告的陰
    道性侵。持續約4分鍾後，才讓原告離開。原告為使被告早
    點離去，又再度拿出雨衣勸其離開，被告才穿上雨衣騎乘機
    車離開。原告因不知如何應對，向朋友諮詢如何處理後，中
    午時被告再度回來，並玩笑地質問其上班在摸魚等語糾纏原
    告。原告因擔心此事將反覆發生，遂決定報警，警方調閱監
    視錄影而查獲。
㈡、本件刑事判決就被告涉犯刑法第228條第1項、第2項之利用權
    勢猥褻性交罪及同法第221條第1項之強制性交罪認定不成立
    犯罪，而不另為無罪之諭知，原告訴訟代理人有跟原告說，
    因為監視器沒有拍到指侵的畫面，確實較難成罪，雖然原告
    有請求檢察官上訴，但理由是「未達成和解」，對於犯罪事
    實以「強制猥褻」來認定精神慰撫金，原告無意見。
㈢、原告遭被告強制猥褻時年僅32歲，因遭猥褻而有嚴重創傷性
    壓力症候群，並經常出入醫院精神科就診，精神上受有痛苦
    。為此，原告依民法第184條、第195條第1項前段侵權行為
    損害賠償之法律關係，提起本件訴訟。並聲明：被告應給付
    原告1,200,000元，及自起訴狀繕本送達翌日起至清償日止
    ，按週年利率5％計算之利息；願供擔保請准宣告假執行。
四、被告未於言詞辯論期日到場，亦未提出書狀作何聲明或陳述
    。
五、得心證之理由：
㈠、因犯罪而受損害之人，於刑事訴訟程序得附帶提起民事訴訟
    ，對於被告及依民法負賠償責任之人，請求回復其損害。其
    請求之範圍，依民法之規定；刑事訴訟法第487條定有明文
    。又刑事法院得依刑事訴訟法第504條第1項規定，將附帶民
    事訴訟以裁定移送於該法院民事庭者，以刑事部分宣告被告
    有罪之判決者為限，至刑事訴訟諭知無罪之判決，刑事法院
    本應依同法第503條第1項前段規定以判決駁回原告之訴，如
    誤以裁定移送於民事庭，其訴之不合法，不因移送民事庭而
    受影響，受移送之民事庭應認原告之訴為不合法予以駁回（
    最高法院66年台上字第1094號判例意旨）。原告於本院108
    年度侵訴字第15號刑事訴訟程序中提起本件附帶民事訴訟，
    然上開刑事判決認定被告在服飾店內之密接時間及相同之儲
    物間內，對原告進行「強制猥褻」之行為，認定被告行為成
    立一個強制猥褻罪。並敘明監視器畫面未見明白呈現被告曾
    有用手撫摸原告下體及用手指插入原告陰道之景象，復在原
    告內褲、外陰部、陰道深部均未發現足認被告確有接觸之科
    學跡證，尚無從認定被告確有用手撫摸原告下體之猥褻動作
    及以手指插入原告陰道而為性交之情，是就此部分檢察官起
    訴利用權勢猥褻性交、強制性交云云，於刑事判決理由中交
    代「不另為無罪之諭知」，是「性交部分（即以手指插入原
    告陰道）」實質上與諭知無罪同一之效力，就此部分本於「
    無罪部分」即無庸審酌「性侵」之附帶民事求償，合先敘明
    。
㈡、原告主張之事實，業據提出臺灣臺南地方檢察署檢察官起訴
    書為證。被告對於原告主張之事實（指有罪判決即強制猥褻
    之事實，即對原告施以環抱、抱壓、勾抱之強力手段，控制
    原告之行動而使之無法脫離，被告強行抓摸原告之胸部、親
    吻及伸入原告之裙內撫摸大腿、臀部之行為），已於相當時
    期受合法之通知，而於言詞辯論期日不到場，亦未提出準備
    書狀爭執，依前揭法文規定，應視同自認，堪認原告所主張
    之前揭事實，可信為真實。
㈢、因故意或過失，不法侵害他人之權利者，負損害賠償責任。
    又不法侵害他人之身體、健康、名譽、自由、信用、隱私、
    貞操，或不法侵害其他人格法益而情節重大者，被害人雖非
    財產上之損害，亦得請求賠償相當之金額。民法第184條第1
    項前段、第195條第1項前段分別定有明文。查兩造毫無任何
    約定或原告同意而願在儲物間與被告發生親密接觸之原由及
    意願，被告仍趁其與原告同在儲物間之機會，突然對原告施
    以環抱、抱壓、勾抱之強力手段，控制原告之行動而使之無
    法脫離，且在原告持續以拍打、抓拉、抓扯被告之手及以雙
    拳緊握胸前、雙臂夾緊、曲手在胸前頂著被告腰部，並一再
    輔以指示儲物間置有可攝錄被告不當作為之監視鏡頭而欲藉
    使被告住手等動作，具體表徵並無接受與被告進行猥褻行為
    之意願之下，被告猶不理會而強行抓摸原告之胸部、親吻及
    伸入原告之裙內撫摸大腿、臀部，據以妨害原告之意思自由
    而使其被迫忍受被告對其進行上揭猥褻作為，已不法侵害原
    告之自由、貞操及身體權，揆諸前開規定，原告依侵權行為
    法律關係，請求非財產上之損害賠償，自屬有據。
㈣、以人格權遭遇侵害，受有精神上之痛苦，而請求慰藉金之賠
    償，其核給之標準，須斟酌雙方之身分、資力與加害程度及
    其他各種情形核定相當之數額。且所謂「相當」，應以實際
    加害情形與其名譽影響是否重大及被害人之身分、地位與加
    害人之經濟情況等關係定之（最高法院86年度台上字第3537
    號判決意旨）。查原告高職畢業、從事服務業（見禁閱卷）
    ，於遭遇被告猥褻後精神病情有加重之情形（詳刑卷內成大
    醫院及殷建智精神科診所診斷病歷），108年所得為新臺幣
    （下同）4,321元、109年無所得，名下並無不動產、車輛及
    投資；被告為高中畢業，已婚，育有3名子女，擔任某宮廟
    之宮主，現開計程車（詳見刑卷內資料），名下有汽車5部
    ，及108年有6,600元之營利所得、109年有5,344元之營利所
    得等情，業據兩造於刑案偵、審陳明在卷，並有稅務電子閘
    門財產調件明細表在卷可參，審酌原告遭其所信賴之被告猥
    褻，所受之心靈創傷顯非短期可復原等一切情形，本院認原
    告請求被告賠償精神慰撫金50萬元，應屬適當，逾此部分之
    請求則屬無據。
六、綜上所述，原告依侵權行為之規定，請求被告給付50萬元，
    及自刑事附帶民事起訴狀繕本送達翌日即109年11月20日（
    見附民卷第21頁）起至清償日止，按週年利率5％計算之利息
    ，為有理由，應予准許。逾此部分之請求，為無理由，應予
    駁回。
七、原告陳明願供擔保以代釋明，聲請宣告假執行，經核原告勝
    訴部分並無不合，爰酌定相當之擔保金額宣告之。至原告敗
    訴部分，該部分假執行之聲請已失所附麗，應予駁回。
八、據上論結，原告之訴為一部有理由，一部無理由，依民事訴
    訟法第385條第1項前段、第79條、第390條第2項，判決如主
    文。　　
中　　華　　民　　國　　110 　年　　9 　　月　　30　　日
                  民事第三庭    法  官　羅郁棣
以上正本證明與原本無異。
如不服本判決，應於送達後20日內向本院（台南市○○路0段000
號）提出上訴狀（須按他造當事人人數附繕本）。
中　　華　　民　　國　　110 　年　　10　　月　　4 　　日
　　　　　　　　　              書記官  周玉茹